# 控制测试统计抽样样本规模

提问人：xzh_yzcn 时间：2015-09-05 17:36:54
控制测试统计抽样样本规模——信赖过度风险5% （括号内是可接受的偏差
数） 预计总体偏差率% 可容忍偏差率
2% 3% 4% 5% 6% 7% 8% 9% 10% 15% 20% 0 149(0)
99(0) 74(0) 59(0) 49(0) 42(0) 36(0) 32(0) 29(0) 19(0) 14(0) 0.25 236(1) 157(1)
117(1) 93(1) 78(1) 66(1) 58(1) 51(1) 46(1) 30(1) 22(1) 0.5 * 157(1) 117(1)
93(1) 78(1) 66(1) 58(1) 51(1) 46(1) 30(1) 22(1) 0.75 * 208(2) 117(1) 93(1)
78(1) 66(1) 58(1) 51(1) 46(1) 30(1) 22(1) 1 * * 156(2) 93(1) 78(1) 66(1)
58(1) 51(1) 46(1) 30(1) 22(1) 1.25 * * 156(2) 124(2) 78(1) 66(1) 58(1) 51(1)
46(1) 30(1) 22(1) 1.5 * * 192(3) 124(2) 103(2) 66(1) 58(1) 51(1) 46(1)
30(1) 22(1) 1.75 * * 227(4) 153(3) 103(2) 88(2) 77(2) 51(1) 46(1) 30(1) 22(1)
2 * * * 181(4) 127(3) 88(2) 77(2) 68(2) 46(1) 30(1) 22(1) 2.25 * * *208(5) 127(3) 88(2) 77(2) 68(2) 61(2) 30(1) 22(1) 2.5 * * * * 150(4)
109(3) 77(2) 68(2) 61(2) 30(1) 22(1) 2.75 * * * * 173(5) 109(3) 95(3)
68(2) 61(2) 30(1) 22(1) 3 * * * * 195(6) 129(4) 95(3) 84(3) 61(2) 30(1)
22(1) 3.25 * * * * * 148(5) 112(4) 61(2) 30(1) 22(1) 22(1) 3.5 * * ** * 167(6) 112(4) 76(3) 40(2) 22(1) 22(1) 3.75 * * * * * 185(7)
129(5) 100(4) 76(3) 40(2) 22(1) 4 * * * * * * 146(6) 100(4) 89(4)
40(2) 22(1) 5 * * * * * * * 158(8) 116(6) 40(2) 30(2) 6 * * ** * * * * 179(11) 50(3) 30(2) 7 * * * * * * * * * 68(3)
37(3) 请教各位前辈大师，表中所示的样本规模是如何确定的，有无什么公式

回答人：chenyiwei
这些表格一般是运用概率论与数理统计中的概率分布等原理建立数学模型推导出来的，其过程可能相当复杂，一般审计人员无需掌握其背后的具体内容。现在越来越多的事务所将其固化到审计软件中。

提问人：xzh_yzcn 时间：2015-09-07 20:06:45
陈老师：请告知在何处能查阅到“运用概率论与数理统计中的概率分布等原理建立数学模型推导”形成。在审计抽样时查表还是很麻烦的，如果能利用计算机直接计算（把复杂的交给计算处理）让审计人员轻松地直接选定样本，那审计抽样就简单，简单就乐意使用了

回答人：chenyiwei
现在的主流审计软件应该都支持统计抽样的。作为一般审计人员和软件使用者，无需对其背后的具体计算公式和数学模型有太多了解。

提问人：xzh_yzcn 时间：2015-09-09 07:32:37
陈老师：请告知在何处（何本书、何网站）能查找到相关推导的计算公式，谢谢了

回答人：chenyiwei
抱歉，我对此问题没有深入研究过，请有此方面专业知识的网友协助，谢谢！